【裁判字號】    97,審易,2667
【裁判日期】    980109
【裁判案由】    竊盜
【裁判全文】
臺灣高雄地方法院刑事判決            97年度審易字第2667號
公  訴  人  臺灣高雄地方法院檢察署檢察官
被      告  林順輝
上列被告因竊盜案件，經檢察官提起公訴（97年度偵字第31100
號），本院判決如下：
    主  文
林順輝犯毀損他人物品罪，累犯，處有期徒刑柒月。
    事  實
一、林順輝前因竊盜等案件，經法院分別判處有期徒刑7 月（此
    罪原經宣告緩刑3 年，嗣緩刑因故遭撤銷）、3 月及4 月確
    定，以上各罪接續執行，嗣前開各罪因適用中華民國九十六
    年罪犯減刑條例，經分別減為有期徒刑3 月又15日、1 月又
    15 日 及2 月，且後2 罪經合併定應執行之刑為有期徒刑2
    月又15日，於民國96年10月5 日減刑後縮刑期滿執行完畢（
    構成累犯）。詎不知悔改，為達趁夜間侵入他人住宅行竊之
    目的，乃先於97年10月30日1 時30分稍前，將其所駕駛之自
    用小客車，停放在林妙芳位於高雄市前鎮區○○街000 號之
    住處（起訴書誤載為高雄市前鎮區○○路00號，應予更正，
    下稱前開住處）附近，繼而於97年10月30日1 時30分許，基
    於毀損他人物品及無故侵入他人住宅之故意，以單腳猛踹前
    開住處1 樓之木製窗戶，致該木製窗戶掉落於地而毀壞，並
    順勢跨過1 樓窗框侵入前開住處，足生損害於林妙芳。然刻
    在住處3 樓臥房內之林妙芳聽聞木製窗戶掉落在地之聲響後
    ，旋自3 樓窗戶探頭查看發現林順輝單腳跨過1 樓窗框處而
    已然入侵住處後，大喊「小偷」致驚動四週鄰居，林順輝因
    見事跡敗露，乃抽身逃離現場，躲藏在前開住處附近之高雄
    市前鎮區○○路00號騎樓處，惟適遭巡行該騎樓一帶之員警
    加以逮獲，乃悉全情。
二、案經林妙芳訴由高雄市警察局前鎮分局報請臺灣高雄地方法
    院檢察署檢察官偵查起訴。
    理  由
壹、證據能力方面
一、卷附蒐證照片，乃係機械拍攝當時之現場情況並藉書面方式
    加以留存、呈現者，而照片內容與現場真實情狀2 者間之一
    致性，乃係透過機械方式資為保障，其間並不存在人對現實
    情狀知覺、記憶、表述等錯誤，復欠缺故為虛枉之疑慮，故
    照片之性質非屬供述證據，而無傳聞法則之適用。再參諸卷
    內別無證據顯示該拍攝機械有何不精確之狀況，或照片有經
    偽、變造之情形，是應有證據能力。
二、證人即告訴人林妙芳於偵查中之結證，經核並無顯不可信之
    情況，且該證人亦於本院審理期日中到庭接受被告林順輝之
    對質、詰問，則證人林妙芳之偵查中結證，依刑事訴訟法第
    159 條之1 第2 項，亦得作為本案之證據使用。
貳、實體方面
一、訊據被告林順輝固坦言其有以腳踹毀前開住處1 樓木製窗戶
    之毀損犯行，惟矢口否認有何侵入住宅之犯行，且否認其所
    為意在行竊，並辯稱：我踹毀木製窗戶後，尚未及進入前開
    住處內，即因犯行遭發覺而匆忙逃離現場，且我當初會想進
    入前開住處，目的僅在找個處所讓我休憩，並非意在行竊云
    云。經查：
(一)被告先於97年10月30日1 時30分稍前，將其所駕駛之自用小
    客車，停放在前開住處附近，繼而於97年10月30日1 時30分
    許，以腳猛踹前開住處1 樓之木製窗戶，致該木製窗戶掉落
    於地而毀壞，告訴人林妙芳聞聲也旋自前開住處3 樓窗戶探
    頭查看並大喊「抓賊」，被告及見事跡敗露，乃逃離現場而
    予躲藏，惟適遭巡邏員警在高雄市前鎮區○○路00號騎樓處
    （即前開住處附近）加以逮獲等節，經被告坦言在卷，且核
    與證人林妙芳於偵查及本院審理中之證述相符，並有蒐證照
    片共6 張（含前開住處照片、高雄市前鎮區○○路00號騎樓
    處照片、被告犯案時所穿著布鞋之鞋印照片）在卷可稽，自
    堪認定。
(二)證人林妙芳另於偵查及本院審理中證稱：我的住處早於97年
    10月19日間，即曾遭竊賊以踹毀住處1 樓木製窗戶之方式，
    闖入屋內竊取現金、手機等財物，而在該竊案發生過後，我
    就特別留心、警覺，97年10月30日1 時許，我在住處3 樓臥
    室一聽到木製窗戶掉落在地之聲響後，就立即探頭由3 樓之
    窗戶往下看（3 樓臥室與1 樓木製窗戶設置在相同的位置，
    只有樓層不同），在路燈照明之輔助下，我清楚看到歹徒的
    穿著，也清楚看到歹徒已單腳跨過1 樓窗框而侵入屋內，我
    大喊「小偷」後，歹徒就跑離現場，鄰居們也紛紛走到屋外
    查看。沒過多久，巡邏員警經過聽到我與鄰居們談論抓賊的
    事情後，表示他們剛在高雄市前鎮區○○路00號騎樓處逮獲
    形跡可疑的被告請我們指認，我立即認出員警逮獲的被告與
    先前歹徒的穿著一模一樣，所以肯定踹毀我所有木製窗戶而
    侵入住處之歹徒，即係被告本人等語明確。而前開蒐證照片
    復顯示：木製窗戶係全然設置在前開住處之牆壁內緣，在外
    方依序為窗框、區隔住處內外之牆壁外緣；及該扇遭被告踹
    毀之木製窗戶上，留有明顯之鞋印，亦即被告於以腳踹該木
    製窗戶之際，顯然用力甚猛各情，本院經核木製窗戶所設置
    之位置實已屬屋內，且被告又係猛踹該木製窗戶等節，因認
    被告於以單腳踹木製窗戶之際，必然（必曾）順勢侵入前開
    住處，是故證人林妙芳首開證述內容應合於事實而可資採信
    ，被告確已侵入前開住處之內，至為灼然，其空言否認，要
    非實在，不足採信。
(三)被告茍確實因身體疲累而急覓休憩之處所，其大可逕在自己
    所駕駛之自用小客車內休憩，豈有刻意將車輛停放在前開住
    處附近於先，繼復以腳猛力踹壞前開住處1 樓之木製窗戶而
    跨窗侵入前開住處，徒增體力耗損之理？再參諸本院前所認
    明之被告踹壞木製窗戶而侵入前開住處時點，乃在常人多已
    入睡之深夜1 時許，且其及見自身之犯行遭發覺，旋逃離現
    場另覓他處躲藏，則被告本案所為之各該舉止，顯俱出於趁
    夜間侵入他人住宅行竊之目的，要非僅在侵入前開住處休憩
    ，也可資認明。
(四)綜上，本案事證明確，被告犯行堪以認定。
二、論罪
(一)按刑法上之未遂犯，必須已著手於犯罪行為之實行而不遂，
    始能成立，刑法第25條第1 項規定甚明；又刑法第321 條之
    竊盜罪為第320 條之加重條文，自係以竊取他人之物為其犯
    罪行為之實行，如僅著手於該加重條件之行為而未著手搜取
    財物，仍不能以加重竊盜未遂論（最高法院87年度臺上字第
    3902號判決意旨參照）。查被告於踹毀前開住處1 樓之木製
    窗戶、甫跨入前開住處之際即遭發覺，並進而經員警逮獲，
    業如前述，則被告顯然未及搜取財物而尚難認已著手於竊盜
    犯行之實行，揆諸前開說明，自難論以被告加重竊盜未遂罪
    ，是故核被告所為，應僅係犯刑法第354 條之毀損他人物品
    罪及刑法第306 條第1 項之無故侵入住宅罪，檢察官疏未慮
    及被告尚未著手於竊盜犯行之實行，遽認被告所為應論以刑
    法第321 條第2 項、第1 項第2 款、第1 款之毀越安全設備
    於夜間侵入住宅竊盜未遂罪，尚有未合，惟二者之基本社會
    事實同一，本院自當變更檢察官所引用之起訴法條予以審理
    。
(二)刑法上所謂之「一行為」，並非狹隘限於自然意義上單一之
    舉止，而應以犯罪之決意為準，凡單一犯罪決意所支配下各
    該舉止，均應認係刑法上之「一行為」。查被告以腳踹毀木
    製窗戶而順勢跨入前開住處等舉止，俱出於趁夜間侵入他人
    住宅行竊之目的，既經本院認定如前，則被告各該舉止乃自
    始出於單一之犯罪決意，而在法律上應評價為一行為甚明，
    則被告以一行為，同時觸犯刑法第354 條之毀損他人物品罪
    及刑法第306 條第1 項之無故侵入住宅罪2 罪名，為想像競
    合犯，應依刑法第55條，從一重以毀損他人物品罪論處。
(三)被告因竊盜等案件，經法院分別判處有期徒刑7 月（此罪原
    宣告緩刑3 年，嗣緩刑因故遭撤銷）、3 月及4 月確定，以
    上各罪接續執行，嗣前開各罪因適用中華民國九十六年罪犯
    減刑條例，經分別減為有期徒刑3 月又15日、1 月又15日及
    2 月，且後2 罪經合併定應執行之刑為有期徒刑2 月又15日
    ，於96年10月5 日減刑後縮刑期滿執行完畢一節，有臺灣高
    等法院被告前案紀錄表1 份在卷可稽，被告於該徒刑執行完
    畢後，5 年以內故意再犯本案有期徒刑以上之各罪，均應論
    以累犯，並加重其刑。
三、本院審酌被告恣意毀損他人之物品，所為損及他人財產權益
    ；另其於1 時許之深夜無端侵入他人住宅，對他人之居住安
    寧及社會治安，更已造成重大之危害，俱屬不該。再者，被
    告為本案犯行之目的乃在趁夜間侵入他人住宅行竊，動機甚
    惡，此不因被告之犯行旋遭發現致未能進而著手於竊盜之實
    行而稍減。又被告前已數度因竊盜案件經刑之宣告與執行完
    畢，素行顯屬不佳。末並斟酌被告雖尚知坦認毀損他人物品
    ，惟在事證明確狀況下，猶一再空言否認侵入住宅犯行，足
    徵其犯後欠缺悛悔真意，復徒耗有限之司法資源，態度不佳
    ，及被告之智識程度為國中肄業等一切情狀，爰依檢察官於
    本院審理中求予從重量刑之意旨，量處如主文所示之刑，以
    資儆懲。
據上論斷，應依刑事訴訟法第299 條第1 項前段、第300 條，刑
法第354 條、第306 條第1 項、第55條、第47條第1 項，刑法施
行法第1 條之1 ，判決如主文。
本案經檢察官王朝弘到庭執行職務。
中    華    民    國    98    年    1     月    9     日
                  刑事第七庭  法  官  莊珮吟
以上正本證明與原本無異。
如不服本判決應於收受送達後10日內向本院提出上訴書狀，並應
敘述具體理由；如未敘述上訴理由者，應於上訴期間屆滿後20日
內向本院補提理由書（均須按他造當事人之人數附繕本）「切勿
逕送上級法院」。
中    華    民    國    98    年    1     月    9     日
                              書記官  黃勤涵
◎附錄本案所犯法條：
《刑法第354 條─毀損器物罪》
毀棄、損壞前二條以外之他人之物或致令不堪用，足以生損害於
公眾或他人者，處2 年以下有期徒刑、拘役或500 元以下罰金。
《刑法第306 條─無故侵入住宅罪》
無故侵入他人住宅、建築物或附連圍繞之土地或船艦者，處1 年
以下有期徒刑、拘役或300 元以下罰金。
《刑法施行法第1 條之1 》
中華民國94年1 月7 日刑法修正施行後，刑法分則編所定罰金之
貨幣單位為新臺幣。
94年1 月7 日刑法修正時，刑法分則編未修正之條文定有罰金者
，自94年1 月7 日刑法修正施行後，就其所定數額提高為30倍。
但72年6 月26日至94年1 月7 日新增或修正之條文，就其所定數
額提高為3 倍。

司法院資訊處製作；財團法人民間司法改革基金會備份。
